

Luka PARRAIN

Développeur front end Junior (Jeune diplômé)

PROFIL

J'ai 22 ans et je suis passionné par les nouvelles technologies, les jeux vidéo ainsi que le monde de l'informatique notamment dans le domaine du Web et du Design. Je suis quelqu'un de très intéressé par l'apprentissage des différents languages de développement, la conception de sites web et d'applications mobiles et surtout de leur mise en forme au point de vue du design.

INFORMATIONS

AGE: 22 ans

PERMIS : B avec véhicule

personnel

TELEPHONE: 06 95 61 24 29

ADRESSE: 14 rue de la Valette,

07100 ANNONAY

EMAIL: parrain.luka@gmail.com



PARCOURS PROFESSIONNEL

ASSISTANT CHEF DE PROJET | Trigano VDL (Alternance)

Octobre 2019 - Août 2020

Contrat de professionnalisation signé pour 1 an pour mon Bachelor Bac+3 CDA en tant qu'Assistant Chef de Projet

DEVELOPPEUR WEB | Service Info Lycée Saint-Denis (Alternance)

Septembre 2017 - Août 2019

Contrat de professionnalisation signé pour 2 ans pour mon BTS SIO (Services Informatiques aux Organisations) option SLAM (Solutions Logiciels et Applications Métiers)

FORMATION

LYCEE SAINT-DENIS ANNONAY (07)

2019 - 2020

Bachelor BAC+3 CDA (Concepteur Développeur d'Application) en alternance (Obtenu)

LYCEE SAINT-DENIS ANNONAY (07)

2017 - 2019

BTS SIO (Services Informatiques aux Organisations) en alternance Option SLAM (Solutions Logiciels et Applications Métiers) (Obtenu)

LYCEE SAINT-DENIS ANNONAY (07)

Juillet 2017

Obtention du BAC STI2D (Sciences et Technologies de l'Industrie et du Développement Durable) mention assez bien

2014 - 2016

Seconde générale – Première STI2D

COMPETENCES: TECHNOLOGIE ET OUTIL

Gestion de projets : Méthode agile

Frameworks : Boostrap, Symfony

Languages de programmation : C#, Java, Python

Languages web: HTML, CSS, JavaScript, PHP, SQL

IDE: Visual Studio, Android Studio

Graphisme/Photo/Vidéo: Photoshop, suite Affinity, DaVinci Resolve

Divers : XAMP, FileZilla, MySQL, Suite Office

F R O N T E N D B A C K E N D